【裁判字號】    97,上易,2437
【裁判日期】    971020
【裁判案由】    竊盜
【裁判全文】
臺灣高等法院刑事判決                97年度上易字第2437號
上  訴  人
即  被  告  甲○○
                    國民
                      3樓
上  訴  人
即  被  告  丙○○
                    國民
上列上訴人因竊盜案件，不服臺灣士林地方法院97年度易字第12
29號，中華民國97年8月6日第一審判決（起訴案號：臺灣士林地
方法院檢察署97年度偵字第6425號），提起上訴，本院判決如下
：
    主  文
上訴駁回。
    理  由
一、依刑事訴訟法第350條、第361條、第362條、第367條規定，
    不服地方法院之第一審判決而上訴者，須提出上訴書狀，並
    應敘明具體理由，為上訴必備之程式；其所提出之書狀未敘
    述上訴理由，或僅曾以言詞陳述上訴理由者，均應於上述期
    間屆滿後20日內補提理由書於第一審法院。第一審法院經形
    式審查，認逾期未補提上訴理由者，應定期間先命補正；逾
    期未補正者，為上訴不合法律上之程式，應以裁定駁回。倘
    已提出上訴理由，但所提非屬具體理由者，則由第二審法院
    以上訴不合法律上之程式，判決駁回。而所謂具體理由，必
    係依據卷內既有訴訟資料或提出新事證，指摘或表明第一審
    判決有何採證認事、用法或量刑等足以影響判決本旨之不當
    或違法，而構成應予撤銷之具體事由，始克當之（例如：依
    憑證據法則具體指出所採證據何以不具證據能力，或依憑卷
    證資料，明確指出所為證據證明力之判斷如何違背經驗、論
    理法則）；倘僅泛言原判決認定事實錯誤、違背法令、量刑
    失之過重過輕微，而未依上揭意旨指出具體事由，或形式上
    雖已指出具體事由，然該事由縱使屬實，亦不足以認為原判
    決有何不當或違法者（例如：對不具有調查必要性之證據，
    法院未依聲請調查亦未說明理由，或援用證據不當，但除去
    該證據仍應為同一事實之認定），皆難謂係具體理由，俾與
    第二審上訴制度旨在請求第二審法院撤銷、變更第一審不當
    或違法之判決，以實現個案救濟之立法目的相契合，並節制
    濫行上訴（最高法院97年度台上字第892 號判決參照）。又
    第二審法院認為上訴書狀未敘述理由，依刑事訴訟法第 367
    條但書規定，始應定期間命其補正。如認上訴書狀已敘述理
    由，但其理由非屬具體，其所為上訴，即不符上訴之法定要
    件，自得逕行判決駁回，無定期命補正問題（最高法院97年
    度台上字第3599號判決參照）。
二、本件原審經審理結果，認為上訴人即被告甲○○、丙○○前
    均有多次竊盜等前科（均未構成累犯），詎均不知悔改，復
    基於意圖為自己不法所有之犯意聯絡，2 人於民國97年5月7
    日12時30分許，在臺北市○○區○○街49巷37號前，見乙○○所有之車號937-CKR 號普通重型機車停放該處有機可趁，
    便由丙○○負責把風，並推由甲○○以可供兇器使用之一字
    起子及套筒各1 支為工具，強行破壞機車電門及車頭鎖鑰匙
    開啟發動引擎竊取之，得手後供2人騎乘使用，嗣於97年5月
    7日中午12時30分許，2人共同騎乘上揭機車，行經臺北市○○區○○街49巷31弄33號前，為警攔檢查獲，並扣得一字起
    子及套筒各1 支等情。係以上揭犯罪事實，業據上訴人甲○○及丙○○於警詢時、檢察官偵查中及原審審理時供認不諱
    ，並經證人即被害人乙○○之妻王美珠於警詢時陳述屬實，
    且有贓物認領保管單1 紙、查獲照片影本13張在卷可稽，復
    有查獲之一字起子及套筒各1 支扣案可資佐證，足徵上訴人
    等自白與事實相符。因認上訴人等犯行明確，均論上訴人甲○○、丙○○以共同犯攜帶兇器竊盜罪，各量處有期徒刑 8
    月，並為相關沒收之宣告。已詳敘其認定上訴人等犯罪事實
    之證據及理由，於法並無不合。上訴意旨均略稱：上訴人等
    攜帶一字起子，僅為破壞機車鑰匙孔之用，並無傷害他人之
    意圖，且上訴人等業已交付乙○○新台幣2,000 元以為修復
    機車車頭鑰匙孔之用，足證上訴人等對其等行為深感後悔及
    不恥，請求從輕量刑云云。惟查：量刑之輕重，係屬事實審
    法院得依職權自由裁量之事項，茍於量刑時，已依行為人之
    責任為基礎，並斟酌刑法第57條各款所列情狀，而未逾越法
    定範圍，又未濫用其職權，即不得遽指為違法。本件原判決
    於量刑時，已依上揭規定，分別審酌上訴人等前均有多次竊
    盜前科，素行均非佳，及其等犯罪手段、竊得財物之價值，
    與犯罪後供認犯行之態度等一切情狀，予以綜合考量，而各
    量處上訴人甲○○有期徒刑8月；上訴人丙○○有期徒刑8月
    ，既未逾越法定刑度，亦未濫用自由裁量之權限。上訴意旨
    猶以渠所攜帶一字起子僅為破壞機車車頭鑰匙孔之用，無傷
    害他人意圖，且其等已深具悔意，指摘原判決量刑過重云云
    ，揆諸上開說明，自難謂上訴人已敘明具體理由，渠等所為
    上訴均不合法定要件，爰不經言詞辯論，逕以判決駁回。
據上論斷，應依刑事訴訟法第367條前段、第372條，判決如主文
。
中    華    民    國    97    年    10    月    20    日
                  刑事第七庭審判長法  官  陳晴教
                                  法  官  楊智勝
                                  法  官  游紅桃
以上正本證明與原本無異。
不得上訴。
                                  書記官  阮桂芳
中    華    民    國    97    年    10    月    20    日


司法院資訊處製作；財團法人民間司法改革基金會備份。
